【裁判字號】    97,抗,676
【裁判日期】    970625
【裁判案由】    聲請撤銷緩刑
【裁判全文】
臺灣高等法院刑事裁定                   97年度抗字第676號
抗  告  人
即  被  告  甲○○
                    （另案
上列抗告人因撤銷緩刑案件，不服臺灣臺北地方法院中華民國97
年6 月9 日裁定（97年度撤緩字第63號），提起抗告，本院裁定
如下：
    主  文
抗告駁回。
    理  由
一、按「受保護管束人在保護管束期間內，應遵守左列事項：一
    、保持善良品行，不得與素行不良之人往還。二、服從檢察
    官及執行保護管束者之命令。．．．四、對於身體健康、生
    活情況及工作環境等，每月至少向執行保護管束者報告一次
    。」、「受保護管束人違反前條各款情形之一，情節重大者
    ，檢察官得聲請撤銷保護管束或緩刑之宣告。」，保安處分
    執行法第七十四條之三第一項、第七十四條之二第一、二、
    四款定有明文。
二、原裁定略以：臺灣臺北地方法院檢察署檢察官以受刑人甲○
    ○前因犯槍砲彈藥刀械管制條例案件，經臺灣臺北地方法院
    於民國九十四年四月十五日以九十三年度訴字第一六七二號
    判處有期徒刑一年四月，併科罰金新臺幣十萬元，緩刑三年
    ，九十四年六月二十七日確定在案。受刑人竟於緩刑受保護
    管束期間內組織「洪國財務管理公司」，利用網路吸收在學
    或中輟學生從事暴力討債，顯有違反保安處分執行法第七十
    四條之二第二款及刑法第七十五條之一第一項第四款情節重
    大，依保安處分執行法第七十四條之三第一項及刑法第九十
    三條第一項第二款（聲請書漏載第一項）、第七十四條第二
    項第六款、第七十五條之一第一項第四款規定，爰聲請撤銷
    該案緩刑宣告等語。原審經核受刑人前因犯槍砲彈藥刀械管
    制條例案件判處有期徒刑一年四月，併科罰金新臺幣十萬元
    ，緩刑三年，緩刑期內付保護管束，而於九十四年六月二十
    七日確定在案，有該案判決及被告本院被告前案紀錄表附卷
    可稽。然受刑人竟不知檢點，先後於九十五年二月二十日、
    四月七日未依規定報到接受保護管束，又在緩刑期內為幫助
    詐欺犯行，經原審法院以九十六年度易字第五六八號判決有
    罪確定，復另涉及強盜、偽造文書、詐欺、傷害、妨害自由
    等罪為檢察官提起公訴（案號：臺灣臺北地方法院檢察署九
    十七年度偵字第五○○號），此經原審調閱受刑人保護管束
    卷宗屬實，且有前述判決、起訴書附卷可佐，足認受刑人違
    反保護管束即原緩刑所附處遇措施情節重大，原審綜合一切
    情事，認該緩刑之宣告顯難收預期效果，而有執行刑罰之必
    要，而依刑事訴訟法第四百七十六條准許檢察官之聲請。
三、抗告意旨則略以：原裁定所引各節均非事實，抗告人並無參
    與或籌組洪國財務管理公司，更無暴力討債行為，聲請撤緩
    人應於舉證，否則不應在無證據之情況下為撤銷緩刑之裁定
    ；抗告人確有二次因參加插大考試未依時赴觀護人處報到，
    惟事後已辦手續獲得觀護人之同意；抗告人緩刑期間並未更
    受他案有期徒刑以上之罪之宣告云云。
四、經查：抗告人前因違反槍砲彈藥刀械管制條例案件經宣告緩
    刑，自當循規蹈矩，遵守各種法令之規定及執行保護管束者
    之命令，以求潔身自愛，始符合前案宣告緩刑並於緩刑期內
    付保護管束之目的。然抗告人於前案受緩刑之宣告後，竟在
    緩刑期間內仍心存僥倖，不知檢點，先後於九十五年二月二
    十日、四月七日未依規定報到接受保護管束，又在緩刑期內
    為幫助詐欺犯行，經原審法院以九十六年度易字第五六八號
    判處拘役五十日確定，復另涉及強盜、偽造文書、詐欺、傷
    害、妨害自由等罪為檢察官提起公訴，此經原審調閱受刑人
    保護管束卷宗屬實，並有各該判決書及起訴書在卷，足認受
    刑人未保持善良品行及服從保護管束者之命令，違反保護管
    束應遵守事項情節重大，原審綜合一切情事，認該緩刑之宣
    告顯難收預期效果，有執行刑罰之必要，而准許檢察官之聲
    請，並無不合。抗告意旨以原審在無證據之情況下為撤銷緩
    刑之裁定及其緩刑期間未受有期徒刑以上之宣告為由提起抗
    告云云，核無理由，應予駁回。至受刑人原經宣告緩刑之臺
    灣臺北地方法院九十三年度訴字第一六七二號判決並未於判
    決書內命受刑人為修正後刑法第七十四條第二項各款之緩刑
    負擔（該法院於裁判時新刑法尚未生效，自無從為各該款之
    負擔），檢察官聲請書贅引刑法第七十五條之一第一項第四
    款、第七十四條第二項第六款，及原審亦審酌認受刑人違反
    原緩刑所附處遇措施情節重大，均有未當，惟受刑人所為仍
    係違反保護管束應遵守事項情節重大，故此部分與本院上揭
    認定並無影響，併此敘明。
據上論斷，應依刑事訴訟法第四百十二條，裁定如主文。
中    華    民    國    97    年    6     月    25    日
                  刑事第十五庭  審判長法  官  吳昭瑩
                                      法  官  蘇隆惠
                                      法  官  李正紀
以上正本證明與原本無異。
不得再抗告。
                                      書記官  鄭信昱
中    華    民    國    97    年    6     月    25    日


司法院資訊處製作；財團法人民間司法改革基金會備份。
